臺灣臺北地方法院交通事件裁定　　　　100年度交聲字第506號
原處分機關　臺北市交通事件裁決所
異　議　人
即受處分人　蘇能洲
上列受處分人因違反道路交通管理處罰條例案件，對於臺北市交
通事件裁決所中華民國100年4月13日所為之處分（原處分案號：
北市裁罰字第裁22－ZGC130745號），聲明異議，本院裁定如下
：
    主  文
異議駁回。
    理  由
一、按汽車行駛高速公路及快速公路，應依速限標誌指示，高速
    公路及快速公路交通管制規則第5條第1項前段定有明文。再
    「汽車行駛於高速公路、快速公路或設站管制之道路，不遵
    使用限制、禁止、行車管制及管理事項之管制規則而有下列
    行為者，處汽車駕駛人新臺幣（下同）3000元以上6000元以
    下罰鍰：一、行車速度超過規定之最高速限或低於規定之最
    低速限。」，亦經道路交通管理處罰條例第33條第1項第1款
    所明文規定。而汽車駕駛人駕駛汽車違反道路交通管理處罰
    條例第33條第1項規定者，除應依該條所規定之罰鍰處罰外
    ，並應予記違規點數1點，復為道路交通管理處罰條例第63
    條第1項第1款所明定。又「汽車駕駛人之行為有下列情形之
    一，當場不能或不宜攔截製單舉發者，得逕行舉發：…七、
    經以科學儀器取得證據資料證明其行為違規。」、「前項第
    七款之科學儀器應採固定式，並定期於網站公布其設置地點
    。但汽車駕駛人之行為屬下列情形之一者，不在此限：…九
    、行車速度超過規定之最高速限或低於規定之最低速限。」
    、「對於前項第九款之違規行為，採用固定或非固定式科學
    儀器取得證據資料證明者，於一般道路須至少於一百公尺，
    於高速公路、快速公路須至少於三百公尺前，明顯標示之。
    」、「第一項逕行舉發，應記明車輛牌照號碼、車型等可資
    辨明之資料，以汽車所有人為被通知人製單舉發。」、「本
    條例之處罰，受舉發違反道路交通管理事件之受處罰人，認
    為受舉發之違規行為應歸責他人者，應於舉發違反道路交通
    管理事件通知單應到案日期前，檢附相關證據及應歸責人相
    關證明文件，向處罰機關告知應歸責人，處罰機關應即另行
    通知應歸責人到案依法處理。逾期未依規定辦理者，仍依本
    條例各該違反條款規定處罰。」、「依本條例規定逕行舉發
    或同時併處罰其他人之案件，推定受逕行舉發人或該其他人
    有過失。」，亦為道路交通管理處罰條例第7條之2第1項第7
    款、第2項但書第9款、第3項、第4項、第85條第1項、第4項
    所明文規定。是如汽車駕駛人行駛高、快速公路，行車速度
    超過規定之最高速限未滿20公里，為警當場攔停者，處罰機
    關固應對該汽車駕駛人為處罰，惟若舉發機關並非當場對該
    部汽車攔停，而係依上開道路交通管理處罰條例第7條之2第
    1項第7款之規定逕行舉發者，此際舉發機關只能對汽車所有
    人為掣單舉發，而如經舉發之汽車所有人認為受舉發之違規
    行為應歸責他人，並於舉發通知單上所載之應到案日期前到
    案，檢附相關證據及應歸責人相關證明文件，向處罰機關告
    知該名超速駕駛之汽車違規駕駛人，處罰機關應即另行通知
    應歸責人到案依法處理，而如汽車所有人未於應到案日期前
    到案或雖於應到案日期前到案，但未告知處罰機關實際之違
    規駕駛人者，處罰機關仍應依上開道路交通管理處罰條例之
    規定加以處罰該受舉發人。又行為人駕駛小型車行駛高、快
    速公路而有行車速度超過規定之最高速限未滿20公里之情形
    ，嗣為警逕行舉發，而在舉發通知單上所載之應到案日期前
    到案聽候裁決或提出申訴或陳述，經處罰機關調查後仍認定
    有上開違規行為者，依違反道路交通管理事件統一裁罰基準
    及處理細則（下稱處理細則）第2條第2項所定之違反道路交
    通管理事件統一裁罰基準表（下稱基準表）之規定，應裁處
    罰鍰3000元，並依上述道路交通管理處罰條例第63條第1項
    第1款之規定記違規點數1點。
二、本件異議人即受處分人蘇能洲駕駛其所有之車牌號碼1982－
    DM號自用一般小客車，於民國100年2月19日10時12分許，行
    經國道六號公路西向6.8公里處時，該處路段之速限為90公
    里，受處分人竟以105公里之速度超速15公里行駛，而為在
    該處執勤之內政部警政署國道公路警察局第七警察隊快官分
    隊警員江榮宏以雷射測速儀測得受處分人所駕駛之該車超速
    15公里（未滿20公里）而照相採證後，以該車違反道路交通
    管理處罰條例第33條第1項第1款規定而逕行掣單舉發，經將
    舉發通知單送達受處分人後，受處分人於舉發通知單上所載
    之應到案日期（100年3月31日）前之100年3月23日向原處分
    機關提出申訴，經原處分機關函請舉發機關即內政部警政署
    國道公路警察局第七警察隊調查結果，仍認受處分人確有前
    述違規行為，原處分機關遂依道路交通管理處罰條例第33條
    第1項第1款、第63條第1項第1款及處理細則第43條、第44條
    、第67條暨基準表之規定，於100年4月13日以北市裁罰字第
    裁22－ZGC130745號裁決書裁處受處分人罰鍰3000元，並記
    違規點數1點。
三、本件聲明異議意旨詳如後附之聲明異議狀影本所載。
四、經查：
(一)受處分人確於上開時、地駕駛前開車輛以行車速度時速105
    公里（超速15公里）行駛之事實，為受處分人所不爭執，並
    有採證照片在卷可查，堪認受處分人確有行車速度超過規定
    最高時速未滿20公里之事實無訛。
(二)用以舉發上開車輛駕駛人超速行駛之雷射測速儀照相設備（
    器號：UX019109）業於99年12月6日通過經濟部標準檢驗局
    國家標準檢驗合格，並領有檢定合格證書（檢定合格單號碼
    ：M0GB0000000號），有效合格期限至100年12月31日止，有
    內政部警政署國道公路警察局第七警察隊100年4月1日公警
    七交字第1000770362號函暨檢附之經濟部標準檢驗局雷射測
    速儀檢定合格證書附卷可查，堪認該雷射測速儀照相設備具
    有高度準確性無誤。又本件測速照相之地點前方約700公尺
    處（即國道六號西向7.5公里處）設有「前有測速取締」之
    警告性質告示牌，此觀內政部警政署國道公路警察局第七警
    察隊100年4月21日公警七交字第1000770441號函所檢附之照
    片列印資料在卷可按，是員警測速照相舉發之程序符合前揭
    道路交通管理處罰條例第7條之2第3項之規定。受處分人以
    如聲明異議狀所載之理由聲明異議，實無免責之理由，本件
    事證明確，受處分人違規行為堪予認定。
五、綜上所述，受處分人確於上開時、地駕駛前開車輛以行車速
    度超過規定之最高時速未滿20公里行駛之違規行為，且在應
    到案日期前提出申訴，從而原處分機關依道路交通管理處罰
    條例第33條第1項第1款、第63條第1項第1款、處理細則第43
    條、第44條、第67條暨基準表之規定，就其上開違規行為裁
    處罰鍰3000元，並記違規點數1點，核無違誤，本件受處分
    人聲明異議為無理由，應予駁回。
據上論斷，應依道路交通事件處理辦法第18條，裁定如主文。
中    華    民    國    100   年    5    月    31    日
                  交通法庭  法  官  黃紹紘
以上正本證明與原本無異。
如不服本裁定，應於送達後5日內，向本院提出抗告狀。
                            書記官  許婉如
中    華    民    國    100  年     5    月    31    日